【裁判字號】    98,易,135
【裁判日期】    980527
【裁判案由】    竊盜
【裁判全文】
臺灣花蓮地方法院刑事判決               98年度易字第135號
公  訴  人  臺灣花蓮地方法院檢察署檢察官
被      告  乙○○
                    （現於臺灣花蓮看守所羈押中）
上列被告因竊盜案件，經檢察官提起公訴（98年度偵字第2085號
），本院判決如下：
    主  文
乙○○攜帶兇器毀越安全設備於夜間侵入住宅竊盜，累犯，處有
期徒刑玖月。又攜帶兇器毀越安全設備於夜間侵入住宅竊盜，累
犯，處有期徒刑玖月。應執行有期徒刑壹年肆月。
    事  實
一、乙○○前於民國90年間因違反毒品危害防制條例、槍砲彈藥
    刀械管制條例、脫逃、侵入住宅、竊盜等罪，經本院及臺灣
    高等法院花蓮分院分別判處有期徒刑5月、9月、2年10月、3
    月、2月、1年8 月，並經裁定減刑及定其應執行刑為有期徒
    刑4 年10月確定，於96年12月28日縮短刑期假釋出獄並交付
    保護管束，於97年4 月25日保護管束期滿執行完畢。詎其仍
    不知悔改，竟意圖為自己不法之所有，分別於下列時、地竊
    取他人之財物：（一）於98年4 月18日晚上10時許，持客觀
    上可為兇器使用之老虎鉗1 支（未扣案），以老虎鉗破壞花
    蓮縣新城鄉景美村加灣6 號後方廁所之窗戶，以身體踰越窗
    戶之方式侵入上址丙○○之租屋處內，竊取丙○○所有之醫
    藥箱1只、貔貅2個、銀色筆記本夾1本、Nokia廠牌，型號21
    00號之行動電話1支、裝飾用大理石球1只、零錢約新臺幣（
    下同）700元及數位相機1臺。（二）復於98年4月25日晚上7
    時許，持客觀上可為兇器使用之老虎鉗1 支（未扣案），以
    老虎鉗破壞破壞花蓮縣新城鄉順安村草林112之8號2 樓之防
    盜窗，以身體踰越窗戶之方式，侵入上址甲○○之住處，竊
    取甲○○所有之琥珀項鍊、寶石項鍊、玉石手鍊各1 條、家
    樂福信用卡、折扣卡、瓊林書店貴賓金卡、駕照各1 張、電
    子豬公撲滿1只、零錢約2,000元。嗣員警持本院核發之搜索
    票於98年4月30日下午5時30分許，在乙○○位在花蓮縣秀林
    鄉秀林村8鄰民治113號之住所進行搜索，扣得醫藥箱1 只、
    貔貅2個、銀色筆記本夾1本、Nokia廠牌，型號2100 號之行
    動電話1支、裝飾用大理石球1只等物，而循線查知上情。
二、案經花蓮縣警察局吉安分局報告臺灣花蓮地方法院檢察署檢
    察官偵查起訴。
    理  由
一、按被告以外之人於審判外之言詞或書面陳述，除法律有規定
    者外，不得作為證據。又被告以外之人於審判外之陳述，經
    當事人於審判程序同意作為證據，法院審酌該言詞陳述或書
    面陳述作成時之情況，認為適當者，亦得為證據。當事人、
    代理人或辯護人於法院調查證據時，知有第159條第1項不得
    為證據之情形，而未於言詞辯論終結前聲明異議者，視為有
    前項之同意，刑事訴訟法第159條第1項及第159條之5分別定
    有明文。查證人即被害人甲○○、丙○○等於警詢時之陳述
    ，雖不合刑事訴訟法第159條第1項得為證據之要件，惟公訴
    人、被告乙○○對於上開審判外之言詞陳述，均業於本院審
    理時表示無意見，且迄於本案言詞辯論終結前亦未再聲明異
    議，而本院審酌該等言詞陳述作成之情況，核無違法取證及
    證明力明顯過低之瑕疵，亦認為以之作為證據為適當，故依
    上開規定，證人甲○○、丙○○於警詢時之陳述，均具有證
    據能力。
二、訊據被告對於上開犯罪事實均坦承不諱，核與證人甲○○、
    丙○○等於警詢時證述之情節相符，復有贓物認領保管單 2
    張及查獲照片10張在卷足參，被告任意性自白與事實相符。
    本件事證明確，被告犯行堪以認定，應予依法論科。
三、查老虎鉗為金屬製品，質硬且開口銳利，在客觀上足對人之
    身體、生命構成威脅，自為兇器之一種。窗戶、防盜窗具有
    防閑之效用，為安全設備之一種。被告於夜間持老虎鉗破壞
    窗戶、防盜窗而進入他人住宅內，自屬攜帶兇器毀越安全設
    備於夜間侵入住宅之行為。核被告所為，係犯刑法第321 條
    第1項第1款、第2款、第3 款之加重竊盜罪。又被告所上開2
    次加重竊盜之犯行，時間有異，顯係基於各別犯意為之，應
    予分論併罰。被告前於90年間因違反毒品危害防制條例、槍
    砲彈藥刀械管制條例、脫逃、侵入住宅、竊盜等罪，經本院
    及臺灣高等法院花蓮分院分別判處有期徒刑5月、9月、2 年
    10月、3月、2月、1年8月，並經裁定減刑及定其應執行刑為
    有期徒刑4 年10月確定，於96年12月28日縮短刑期假釋出獄
    並交付保護管束，於97年4 月25日保護管束期滿執行完畢等
    情，有臺灣高等法院被告前案紀錄表1 份在卷可稽，其前受
    有期徒刑執行完畢，於5年內故意再犯本案2件加重竊盜之犯
    行，均為累犯，均應依刑法第47條第1 項規定加重其刑。爰
    審酌被告前科累累，素行不佳，攜帶兇器於夜間侵入住宅對
    被害人人身安全造成危害，所竊取財物之價值，犯後坦承犯
    行，態度良好等一切情狀，就其所犯上開2 罪，分別量處如
    主文所示之刑，並定其應執行之刑，以資懲儆。
據上論斷，應依刑事訴訟法第299條第1項前段，刑法第321條第1
項第1款、第2款、第3款、第47條第1項、第51條第5 款，判決如
主文。
本案經檢察官張立中到庭執行職務。
中    華    民    國    98    年    5     月    27    日
                  刑事第三庭    法  官  湯國杰
以上正本證明與原本無異。
如不服本判決應於收受送達後10日內向本院提出上訴書狀，並應
敘述具體理由。其未敘述上訴理由者，應於上訴期間屆滿後20日
內向本院補提理由書 (均須按他造當事人之人數附繕本)「 切勿
逕送上級法院」。告訴人或被害人如對於本判決不服者，應具備
理由請求檢察官上訴，其上訴期間之計算係以檢察官收受判決正
本之日期為準。
中    華    民    國    98    年    5     月    27    日
                                書記官
附錄本判決論罪之法律條文：
中華民國刑法第321條
犯竊盜罪而有左列情形之一者，處 6 月以上、 5 年以下有期徒
刑：
一、於夜間侵入住宅或有人居住之建築物、船艦或隱匿其內而犯
之者。
二、毀越門扇、牆垣或其他安全設備而犯之者。
三、攜帶兇器而犯之者。
四、結夥三人以上而犯之者。
五、乘火災、水災或其他災害之際而犯之者。
六、在車站或埠頭而犯之者。
前項之未遂犯罰之。


司法院資訊處製作；財團法人民間司法改革基金會備份。
